【裁判字號】    95,訴,1117
【裁判日期】    950719
【裁判案由】    毒品危害防制條例
【裁判全文】
臺灣板橋地方法院刑事判決              95年度訴字第1117號
公  訴  人  臺灣板橋地方法院檢察署檢察官
被      告  甲○○
                    樓
                    （另案
上列被告因違反毒品危害防制條例案件，經檢察官提起公訴（95
年度毒偵字第1897號）暨移送併辦（95毒偵字第3315號、第3781
號、第2666號、偵字第10563 號），本院於準備程序進行中，被
告就被訴及併案事實為有罪之陳述，經告知被告簡式審判程序之
旨，並聽取當事人之意見後，裁定進行簡式審判程序，判決如下
：
    主  文
甲○○連續施用第一級毒品，累犯，處有期徒刑壹年貳月。
扣案之海洛因壹包（淨重零點貳陸公克）、海洛因殘渣袋壹個（
毒品無法析離秤重）、海洛因參包（淨重參點伍柒公克）、甲基
安非他命貳包（共毛重貳點伍公克）、海洛因貳包（淨重參拾肆
點柒貳公克）、海洛因壹包（淨重壹點參伍公克）均沒收銷燬之
；安非他命吸食器壹組、電子磅秤壹台、塑膠袋及分裝袋各壹只
、分裝杓管貳支均沒收。
    事  實
一、甲○○前因違反麻醉藥品管理條例案件，經本院以八十四年
    訴字第一九八四號判處有期徒刑五年十月確定，於民國八十
    七年七月二十一日縮短刑期假釋出監；又因違反毒品危害防
    制條例案件，經本院九十年板簡字第二一號判處有期徒刑三
    月，如易科罰金以三百元折算一日確定；再因詐欺罪，經臺
    灣桃園地方法院九十一年自字第八五號判處拘役三十日，如
    易科罰金以三百元折算一日確定。嗣上開假釋經撤銷，而接
    續執行殘刑後，於九十三年四月三日縮短刑期執行完畢出監
    （構成累犯）。又因施用毒品案件，經本院裁定令入戒治處
    所施以強制戒治，於九十年七月六日停止戒治，所餘戒治期
    間交付保護管束，於同年十一月三十日保護管束期滿執行完
    畢。復因施用第一級毒品案件，經本院九十四年訴字第二○
    七四號於九十五年一月二十日判處有期徒刑一年，同年二月
    二十七日確定（尚未執行）。詎甲○○仍不知悔改，於上開
    強制戒治執行完畢釋放後五年內，復基於施用第一、二級毒
    品之概括犯意，自九十五年二月十九日起至同年五月十七日
    止，在臺北縣新莊市○○路三六○號之八．十四樓及臺北縣
    樹林市○○街○段四五巷四二弄十四號二樓住處等地，連續
    多次以將海洛因及甲基安非他命摻在一起後，用玻璃球燒烤
    吸食之方式，施用第一級、第二級毒品多次。嗣為警於(1)九
    十五年二月二十五日下午一時許，在上址查獲，並扣得海洛
    因一包（淨重○點二六公克）。(2)九十五年三月二十九日二
    十一時許，在臺北縣樹林市○○街○段四五巷四二弄十四號
    二樓查獲，並扣得海洛因殘渣袋一個（毒品無法析離秤重）
    、安非他命吸食器一組。(3)九十五年四月十八日十五時許，
    在臺北縣土城市○○街二五三巷十八弄六號前查獲，並扣得
    海洛因三包（淨重三點五七公克）、甲基安非他命二包（共
    毛重二點五公克）。(4)九十五年四月二十六日十二時許，在
    臺北縣樹林市○○街○段四五巷四二弄十四號二樓查獲，並
    扣得海洛因二包（淨重三四點七二公克）。(5)九十五年五月
    十七日晚上十一時四十分許，在臺北縣板橋市○○路九四號
    前查獲，並扣得海洛因一包（淨重一點三五公克）、電子磅
    秤一台、塑膠袋及分裝袋各一只、分裝杓管二支。
二、案經臺北縣政府警察局新莊分局報請臺灣板橋地方法院檢察
    署檢察官偵查起訴暨移送併辦。
    理  由
一、訊據被告甲○○對於上揭事實供承不諱，且上開事實分別有
    (1)臺灣檢驗科技股份有限公司九十五年三月十五日濫用藥物
    尿液檢驗報告附卷可稽；以及扣案之第一級毒品海洛因一包
    （淨重○點二六公克；法務部調查局調科壹字第０六００一
    一八六九號鑑定通知書）。(2)臺灣檢驗科技股份有限公司九
    十五年四月十九日濫用藥物尿液檢驗報告附卷可稽；以及扣
    案之海洛因殘渣袋一個（毒品無法析離秤重）、安非他命吸
    食器一組。(3)臺灣檢驗科技股份有限公司九十五年五月三日
    濫用藥物尿液檢驗報告附卷可稽；以及扣案之海洛因三包（
    淨重三點五七公克；法務部調查局九十五年六月五日調科壹
    字第０六００一一七九七號鑑定通知書）、甲基安非他命二
    包（共毛重二點五公克，鑑驗使用○點○一一公克；臺灣檢
    驗科技股份有限公司九十五年五月三日濫用藥物檢驗報告）
    。(4)臺灣檢驗科技股份有限公司九十五年五月十七日濫用藥
    物尿液檢驗報告附卷可稽；以及扣案海洛因二包（淨重三四
    點七二公克；法務部調查局調科壹字第０六００一一八二二
    號鑑定通知書）(5)臺灣檢驗科技股份有限公司九十五年六月
    一日濫用藥物尿液檢驗報告附卷可稽；以及扣案海洛因一包
    （淨重一點三五公克；法務部調查局調科壹字第０六００一
    一九五二號鑑定通知書）、電子磅秤一台、塑膠袋及分裝袋
    各一只、分裝杓管二支足資佐證。又人體施用甲基安非他命
    後，其主要代謝物中，未改變型態之甲基安非他命占施用劑
    量達百分之四十三，安非他命則約為百分之五；人體若係施
    用安非他命後，主要代謝物中則有未改變型態之安非他命，
    但無甲基安非他命，此經法務部調查局以九十三年五月四日
    調科壹字第09362413980 號函釋明在案，足見人體若施用安
    非他命，其尿液代謝物不可能出現甲基安非他命，惟人體若
    施用甲基安非他命，其尿液代謝物除主要有甲基安非他命外
    ，亦可能有少量之安非他命，是本件被告之尿液除呈現較少
    量之安非他命陽性反應外，主要係呈現甲基安非他命之陽性
    反應，依上開函示，被告自不可能係施用安非他命，而應係
    施用甲基安非他命，公訴意旨認被告係施用安非他命，尚有
    誤會，應予更正。綜上所述，本案事證明確，被告犯行洵堪
    認定，應予依法論罪科刑。
二、核被告所為，係犯毒品危害防制條例第十條第一項之施用第
    一級毒品罪及同條第二項之施用第二級毒品罪。其施用第一
    、二級毒品前、後持有毒品之低度行為，應分別為其施用各
    該等毒品之高度行為所吸收，均不另論罪。又被告行為後，
    刑法第五十六條連續犯之規定，業於九十四年一月七日修正
    公布刪除，並於九十五年七月一日施行，則被告之犯行，因
    行為後新法業已刪除連續犯之規定，此刪除雖非犯罪構成要
    件之變更，但顯已影響行為人刑罰之法律效果，自屬法律有
    變更，依新法第2 條第1 項規定，比較新、舊法結果，仍應
    適用較有利於被告之行為時法律即舊法論以連續犯（最高法
    院95年第8 次刑事庭會議決議參照）。是其多次施用海洛因
    及安非他命犯行，均時間緊接，所犯係構成要件相同之罪名
    ，均應依連續犯之規定論以一罪，並加重其刑。又其一施用
    行為觸犯上揭二罪名，為想像競合犯，併依修正前刑法第五
    十五條前段規定論以較重之連續施用第一級毒品罪。至起訴
    書雖認被告所犯前開二罪間，罪名有異，犯意各別，應予分
    論併罰等語，惟業經公訴人到庭更正依想像競合犯從一重處
    斷，應予敘明。另被告行為後，刑法第四十七條累犯之規定
    業經修正，惟被告有如事實欄所載前科及刑之執行情形，有
    臺灣高等法院被告前案紀錄表一件在卷可憑，其於受有期徒
    刑執行完畢後，五年內故意再犯本件有期徒刑以上之罪，不
    論依修正前之刑法第四十七條，或修正後之刑法第四十七條
    第一項之規定，均構成累犯，對被告而言並無有利或不利之
    情形，自不生新舊法比較之問題，應逕依修正前之刑法第四
    十七條，論以累犯，並遞予加重其刑。爰審酌被告不能戒除
    毒癮，再次漠視法令禁制而犯本罪，惟其施用毒品所生危害
    ，實以自戕身心健康為主，對於他人生命、身體、財產等法
    益，尚無明顯而重大之實害，暨其犯罪後坦承犯行之態度等
    一切情狀，量處如主文所示之刑。
三、扣案之海洛因一包（淨重○點二六公克）、海洛因殘渣袋一
    個（毒品無法析離秤重）、海洛因三包（淨重三點五七公克
    ）、甲基安非他命二包（共毛重二點五公克）、海洛因二包
    （淨重三四點七二公克）、海洛因一包（淨重一點三五公克
    ）不問屬於犯人與否，應依毒品危害防制條例第十八條第一
    項前段規定沒收銷燬之；安非他命吸食器一組、電子磅秤一
    台、塑膠袋及分裝袋各一只、分裝杓管二支係被告所有供其
    遂行施用毒品所用之物，業經其供承在卷，爰依刑法第三十
    八條第一項第二款規定宣告沒收。
四、移送併辦部分（95毒偵字第3315號、第3781號、第2666號、
    偵字第10563 號）與起訴之被告施用第一、二級毒品犯行，
    有裁判上一罪之連續犯關係，為起訴效力所及，本院自得併
    予審究，附此敘明。
據上論斷，應依刑事訴訟法第299 條第1 項前段、第273 條之1
第1 項，毒品危害防制條例第10條第1 項、第2 項、第18條第1
項前段，刑法第2 條第1 項前段、第11條前段、修正前第56條、
修正前第55條、修正前第47條、第38條第1 項第2 款，判決如主
文。
本案經檢察官陳鴻濤到庭執行職務。
中    華    民    國    95    年    7     月    19    日
                  刑事第七庭  法  官  李  君  豪
以上正本證明與原本無異。
如不服本判決，應於判決送達後 10 日內向本院提出上訴狀，上
訴於臺灣高等法院（須附繕本）。
                              書記官  蕭  汝  芳
中    華    民    國    95    年    7     月    19    日
附錄本案論罪科刑法條全文：
毒品危害防制條例第10條
施用第一級毒品者，處六月以上五年以下有期徒刑。
施用第二級毒品者，處三年以下有期徒刑。


司法院資訊處製作；財團法人民間司法改革基金會備份。
